【裁判字號】    97,易,2035
【裁判日期】    980122
【裁判案由】    竊盜
【裁判全文】
臺灣臺南地方法院刑事判決              97年度易字第2035號
公  訴  人  臺灣臺南地方法院檢察署檢察官
被      告  丁○○
                    （另案於臺灣臺南監獄台南分監執行中）
上列被告因竊盜案件，經檢察官提起公訴（九十七年度偵字第一
六一六八號），本院判決如下：
    主  文
丁○○竊盜，處有期徒刑柒月。
    事  實
一、丁○○有竊盜、恐嚇、賭博、違反臺灣地區與大陸地區人民
    關係條例、偽造文書等前科，仍不知悔改，復意圖為自己之
    不法所有，於民國九十七年十一月二日上午九時許，侵入臺
    南市○區○○街四十號友人乙○○及其父母等家人之住處（
    侵入住宅部份未據告訴），竊取置於該處屋內酒櫃中之乙○
    ○之父陳耿欣所有具服務紀念性質之金牌一面（價值約新台
    幣三千元），得手後據為己有。旋乙○○於同日上午返家，
    經鄰居告知有人（並描述形象）由後門進入其屋內，攜出物
    品藏置於衣內離去等情。乙○○進屋查看後、發現該金牌失
    竊，經以電話聯絡丁○○不獲回應，即向警方報案。約半小
    時後，丁○○有感於事跡敗露，以電話聯絡乙○○表示其尋
    獲金牌欲返還。其後丁○○於同日十時五十分許，在臺南市
    ○○街八九號前（乙○○擺攤處）為警據報前往查獲，並起
    出該金牌一面。
二、案經臺南市警察局第五分局報告臺灣臺南地方法院檢察署檢
    察官偵查起訴。
    理  由
壹、程序部分：
一、本案以下所引用之相關證人於偵查中之供述，及其他具傳聞
    性質之證據資料，公訴人及被告於本院調查證據時，知有各
    該證據，而未於言詞辯論終結前就其證據能力聲明異據，本
    院審酌各該證據均非違法蒐證取得之證據，其作成之情況為
    適當，爰依刑事訴訟法第一百五十九條之五第二項規定，認
    應具證據能力。
二、另本案之蒐證照片係以機械（照相機）方式所留存之影像，
    並非依憑人之記憶再加以轉述而得，其非供述證據，並無傳
    聞證據排除法則之適用，復無證據證明係公務員違背法定程
    序或經偽造、變造所取得，又與本件事實具有相當之關聯性
    ，應認該照片有證據能力。
貳、實體部分：
一、訊據被告固供述於前開時間，進入乙○○家中取走上揭金牌
    一面，伊拿該金牌時，知道不可以拿等情，惟否認有犯罪情
    事，辯稱：係乙○○無錢取回送修之機車，而叫伊拿該金牌
    ，用以變賣償付機車修理費云云。
二、然查被告如何於上開時間，竊取前揭陳耿欣所有金牌一面，
    乙○○事先並不知情等情，業據證人乙○○於偵查中及證人
    即乙○○之配偶吳素香於審理中指證甚詳；並經證人即乙○
    ○之鄰居甲○○○於審理中證稱：被告確於前揭時間，趁乙
    ○○及其家人不在之際，進入乙○○家中後，慌張離去等情
    ；且有扣押物品目錄表、贓物認領保管單、蒐證現場照片等
    附卷可稽。參以被告係趁乙○○及其家人不在之際，詭異慌
    張取走該金牌；及乙○○修理機車費僅新台幣六百元，其母
    已答應給其該機車修理費，業據證人吳素香證述其明，被告
    所謂乙○○囑伊取走該金牌，用以變賣償付機車修理費云云
    ，顯違常情等情，被告確有竊取該金牌甚為明確。被告所為
    前揭辯解，係屬事後卸責之詞，不足採信，其犯行堪以認定
    。
三、核被告所為，係犯刑法第三百二十條第一項之竊盜罪。爰審
    酌被告有竊盜、恐嚇、賭博、違反臺灣地區與大陸地區人民
    關係條例、偽造文書等前科，犯本罪之動機、目的、手段、
    所生危害，暨犯罪後態度等一切情狀，量處如主文所示之刑
    ，以資懲儆。
據上論斷，應依刑事訴訟法第二百九十九條第一項前段，刑法第
三百二十條第一項，刑法施行法第一條之一，判決如主文。
本案經檢察官丙○○到庭執行職務
中    華    民    國    98    年    1     月     22   日
                  刑事庭  法  官  吳三龍
以上正本證明與原本無異。
如不服本判決應於收受本判決後10日內向本院提出上訴書狀，並
應敘述具體理由。其未敘述上訴理由者，應於上訴期間屆滿後20
日內向本院補提理由書狀（均須按他造當事人之人數附繕本）「
切勿逕送上級法院」。
                          書記官  杜孟珍
中    華    民    國    98    年    1     月     22   日
附錄法條：
中華民國刑法第320條
（普通竊盜罪、竊佔罪）
意圖為自己或第三人不法之所有，而竊取他人之動產者，為竊盜
罪，處 5 年以下有期徒刑、拘役或 5 百元以下罰金。
意圖為自己或第三人不法之利益，而竊佔他人之不動產者，依前
項之規定處斷。
前二項之未遂犯罰之。


司法院資訊處製作；財團法人民間司法改革基金會備份。
